Minutes et répertoires du notaire Nicolas BAULDRY, janvier 1643 - décembre 1652 (étude XIX)
Archives nationales
Minutes et répertoires du notaire Nicolas BAULDRY, janvier 1643 - décembre 1652 (étude XIX)
MC/ET/XIX/425 - MC/ET/XIX/457, MC/RE/XIX/1/B
Étude notariale XIX (Paris; 1465-....); Bauldry, Nicolas
n ml
Archives nationales de France
Minutes et répertoires: la loi 2008-696 du 15 juillet 2008 relative aux archives a fixé à 75 ans à compter de la date de l'acte, ou à 25 ans à compter de la date du décès de l'intéressé si ce délai est plus bref, le délai de communication des minutes et répertoires des notaires; ce délai est porté à 100 ans à compter de la date de l'acte si le document se rapporte à un mineur (code du Patrimoine, articles L213-2, 4e d et 5e).
Autres documents de l'étude (dossiers de clients, comptabilité...): s'agissant d'archives privées, ces documents sont communicables selon les modalités fixées par le déposant ou le donateur.
Certains documents ne sont pas accessibles en raison de leur mauvais état de conservation.
Versement
Accès aux autres instruments de recherche du notaire Nicolas BAULDRY
Minutes et répertoires du notaire Nicolas BAULDRY, 6 juillet 1623 - 8 mai 1656 (étude XIX)
- Minutes de Nicolas BAULDRY, janvier 1643 - décembre 1652; MC/ET/XIX/425 - MC/ET/XIX/457
  - Minutes. 1643, janvier - avril, janvier - avril 1643; MC/ET/XIX/425
    Informations concernant le classement:
    Le niveau inférieur de description, quand il existe, correspond aux minutes d'actes. Toutes les minutes ne sont pas forcément décrites une à une. Les descriptions de ces minutes sont plus ou moins détaillées.
    - Vente au village de Bellefontaine (près Lusarches), moyennant 196 livres tournois., 3 janvier 1643; MC/ET/XIX/425
      Origine de l'information:
      Fichier dit 'général' XVIIe-XVIIIe siècles, par le personnel du Minutier, 1954-1999 ( fichier papier entièrement dématérialisé; voir contexte dans le Plan d’orientation général - Notaires de Paris, guides thématiques du Minutier).
      Date de création de la notice: 2010
      Date de révision: 2019 (Marie-Françoise Limon-Bonnet).
      acte de vente; Bellefontaine (Val-d'Oise)
    - Accords concernant les étangs du duché de Montmorency., 3 janvier 1643; MC/ET/XIX/425
      accord
    - Bail à rente d'une terre à Saint-Germain-des-Prés., 5 janvier 1643; MC/ET/XIX/425
      bail
    - Testament de Marie de La Bruyère, femme de Georges Cormuty, docteur en la faculté de médecine, rue Saintre-Croix-de-la-Bretonnerie., 11 janvier 1643; MC/ET/XIX/425
      testament; La Bruyère, Marie de
    - Vente de terres situées à Pont-sur-Seine., 11 janvier 1643; MC/ET/XIX/425
      acte de vente
    - Vente d'une maison au village de Villemomble, moyennt 8500 livres tournois., 12 janvier 1643; MC/ET/XIX/425
      acte de vente; Villemomble, village de
    - Obligation par Jacques Trehou, maître charpentier, hors la porte Saint-Antoine, et Nicolas Cazin, maçon demeurant à Saint-Antoine-des-Champs., 12 janvier 1643; MC/ET/XIX/425
      Artisans XVIIe, par M. Jurgens, M.A. Fleury, R. Gourmelon et le personnel du Minutier central, 1954-1996 (fichier papier entièrement dématérialisé; voir contexte dans le Plan d’orientation général - Notaires de Paris, guides thématiques du Minutier).
      obligation; Trehou, Jacques
    - CHARPENTIER (maître) TREHOU (Jacques) hors la porte Saint-Antoine § marché de maçonnerie, 13 janvier 1643; MC/ET/XIX/425
      Date de révision: 2011-2012
      marché; Trehou, Jacques
    - ORFEVRE maître, THIERRY Nicolas, rue Saint-Antoine paroisse Saint-Gervais § Apprentissage de chez, 13 janvier 1643; MC/ET/XIX/425
      contrat d'apprentissage; Thierry, Nicolas
    - ORFÈVRE apprentissage d' § Mise en apprentissage durant 5 ans, par Antoine FARON, marchand fripier de Nicolas Faron, son fils chez Nicolas THIERRY, maître orfèvre rue Saint-Antoine paroisse Saint-Gervais, 13 janvier 1643; MC/ET/XIX/425
      contrat d'apprentissage; Faron, Antoine; Thierry, Nicolas
    - MACONNERIE (marché de) § Nicolas CAZIN maçon à Saint-Antoine-des-Champs promet à Jacques FREMOU maître charpentier hors la porte Saint-Antoine de faire tous les travaux de. .. en sa maison audit lieu moi 100 sols par toisé des dits ouvrages, 13 janvier 1643; MC/ET/XIX/425
      marché; Cazin, Nicolas; Fremou, Jacques; maçon
    - MACON CAZIN Nicolas à Saint-Antoine-des-Champs § Marché de maçonnerie, 13 janvier 1643; MC/ET/XIX/425
      marché; Cazin, Nicolas
    - ST GERMAIN DES PRES lieu appelée le jardin d'Ollivet § Bail de terres à Saint-Germain DES PRES, 14 janvier 1643; MC/ET/XIX/425
    - COUVREUR FINARD Henri à Saint-Antoine-des-Champs § Quittance pour travaux, 14 janvier 1643; MC/ET/XIX/425
      quittance; Finard, Henri
    - FINARD (Ferry) couvreur de maisons à Saint-Antoine-des-Champs § Quittance par .. à Jacques TREHOU maître charpentier à Saint-Antoine-des-Champs pour travaux de couverture faits en sa maison à Saint-Antoine-des-Champs, 14 janvier 1643; MC/ET/XIX/425
      quittance; Finard, Ferry
    - CHARON CAROSSIER (apprentissage) § Mise en apprentissage durant 4 ans par Etienne FRANCOIS cocher r. Saint-Claude de Jacques de LENZEVILLE natif de Dormoy la Pucelle près Vaucouleurs-sur-Meuse en Champagne chez Philippe PASQUIER maître Charon Carossier moyennant 50 l.ts, 17 janvier 1643; MC/ET/XIX/425
      contrat d'apprentissage
    - CUREL (Laurent) bourgeois de Paris proche la porte Saint-Marcel § Inventaire après décès de Laurent CUREL à la requête de Anne DEVILLE son épouse, 19 janvier 1643; MC/ET/XIX/425
      inventaire après décès; Curel, Laurent
    - Contrat de mariage entre Pierre Louis, peintre, demeurant rue Montmartre, et Nicole Foullé, fille de feu Jean Foullé, marchand drapier à Meaux, et Élisabeth Tandoufle. Régime: communauté. Dot: 800 l. en deniers et 100 l. en trousseau. Douaire: 300 l. Parmi les témoins, Pierre Destan, peintre à Paris, beau-frère du futur par Marie Louis, Jean Cotelle, cousin germain de la future., 19 janvier 1643; MC/ET/XIX/425
      Documents du Minutier central concernant les peintres, sculpteurs et graveurs au XVIIe siècle (1600-1650), par Marie-Antoinette Fleury et Martine Constans, tome II [études XI à XX, 2445 actes], Paris, Archives nationales, 2010, notice n°1438 (instrument de recherche imprimé dématérialisé, certaines notices sont plus détaillées dans la version intégrale accessible en ligne par la rubrique 'Autres instruments de recherche', voir contexte dans le Plan d’orientation général - Notaires de Paris, guides thématiques du Minutier).
      Date de création de la notice: 2012
      Documents du Minutier central concernant les peintres, sculpteurs et graveurs au XVIIe siècle (1600-1650), tome II, par Marie-Antoinette Fleury et Martine Constans, 2010, 844 p., 8 planches.
    - PEINTRE LOUIS (Pierre) r. Montmartre paroisse Saint-Eustache § mariage de. .., 19 janvier 1643; MC/ET/XIX/425
      contrat de mariage; Louis, Pierre
    - GRENIER SUR L'EAU (rue) § Bail de maison rue GRENIER SUR L'EAU moy. 150 Lts pour chacune des 5 années, 19 janvier 1643; MC/ET/XIX/425
      bail; Grenier sur L'Eau, rue
    - DECOURT (Henry) maçon à la Cx Faubin paroisse Saint-Paul § Vente par. .. de terres au terroir de PARIS lieud. Vignolles paroisse Saint-Paul, 21 janvier 1643; MC/ET/XIX/425
      acte de vente; Decourt, Henry
    - BEAULIEU (terre et seigneurie de) paroisse de Saint-Sauveur près Boiscommun en Gâtinais § Vente de la terre de BEAULIEU moyennant 5600 Lts, 22 janvier 1643; MC/ET/XIX/425
      acte de vente; Nibelle (Loiret)
    - GARDE de NUIT au port Saint-Paul (office de) § Bail durant 3 ans par Marin VAUCHELLE - Guillaume LE MESNAGER - Guillaume PERNET à Charles THIRET des offices de GARDE de NUIT leur appartenant moy. 600 L. par an, 28 janvier 1643; MC/ET/XIX/425
      bail; Garde de Nuit, office de
    - ROZE (Claude) menuisier à Saint-Antoine-des-Champs § Décharge d'intérêts civils par. .. à Simon LE MOSNE facteur du sr Amblard marchand b. de P., 28 janvier 1643; MC/ET/XIX/425
      Roze, Claude
    - BRICE (Marie) mineure § Réception de Marie BRICE fille de Madeleine DALORY veuve de Jehan BRICE conseiller du Roi, receveur des tailles de Doulens au monastère de la CONCEPTION de la VIERGE du T.O. de Saint-François moyennant 900 l.ts, 29 janvier 1643; MC/ET/XIX/425
      Brice, Marie
    - ALAMANS (René) seigneur de Guepean § Records entre François PICQUET Conseiller maître d'hôtel du roi et Charlotte ALAMANS son épouse, ayant droit par transport de René ALAMANS et Gabrielle d'ORLEANS son ep. père et mère de ladite dame PICQUET cessionnaire de Charlotte DEPRIE veuve de Francois ALAMANS P/t/ au grand Conseil, curatrice d'Aymand A. écuyer, seigneur du Chastelet son fils - Et Michel de LAURE avocat au Parlement de Toulouse procureur de Francois de MONTFERRAND chevalier maître de Camp, 31 janvier 1643; MC/ET/XIX/425
      accord; Alamans, René
    - CASTILLE (François de) seigneur de Villemareuil § Accords entre les créanciers de François de CASTILLE son fils aîné, conseiller du roi en ses Conseils, surintendant des finances du duc d'Orleans - Henry de CASTILLE seigneur des tueurs, Intendant de finances du duc d'Orleans, 31 janvier 1643; MC/ET/XIX/425
      accord; Castille, François de (15..-16..); Castille, François de (....-1652)
    - CAZIN (Nicolas) maçon à Saint-Antoine-des-Champs § Guillaume LE MAISTRE garde des eaux et fontaines du parc de Vincennes à. .. des droits de propriété lui appartenant en une place à bâtir en la basse cour de Vincennes moy. 330 lts., 2 février 1643; MC/ET/XIX/425
      Cazin, Nicolas
    - CONCEPTION de la VIERGE (monastère) T. O. de Saint-Francois couvent à Agen § Vente d'une maison au mastère de CONCEPTION de la VIERGE moyennant 6.800 l., 3 février 1643; MC/ET/XIX/425
    - HATTON (Elisabeth) § Réception de Elisabeth HATTON fille de Pierre HATTON chevalier seigneur de la Mazure, lieut. de la compagnie des 100 gentilhommes de la garde du corps de la reine mère, y demeurant en Anjou et de Selvage de TOLROUY son ép. moy. 7000 Lts au monastère de la CONCEPTION de la VIERGE., 5 février 1643; MC/ET/XIX/425
      Hatton, Elisabeth
    - FOURNIER (Jean) marchand bourgeois de Paris demeurant cloître et paroisse Saint-Opportune § Mariage de Jean FOURNIER fils de feus Pierre F. marchand bourgeois de Paris et Catherine CHAUDIERE son ép. avec Geneviève LENOIR fille de Jacques L. marchand bourgeois de Paris et Elisabeth LEMBERT son ép., 6 février 1643; MC/ET/XIX/425
      contrat de mariage; Fournier, Jean
    - SAINT ANTOINE (rue) vis à vis la rue Geoffroy Lasnier § Bail de maison rue SAINT ANTOINE moy. 670 Lts. pour chacune des 4 années, 6 février 1643; MC/ET/XIX/425
      bail; Saint Antoine, rue
    - GRAINIER (apprentissage de) § Mise en apprentissage durant 6 ans par Marie Goy veuve en 1ères noces de Marin FRIZON garde de nuit sur le port de Grève, ép. en 2èmes noces de Maurice PONCELET Garde de nuit au port de grève, de Marie F. sa fille chez Jacques SARAZIN marchand grainier. Pas de frais d'apprentissage., 10 février 1643; MC/ET/XIX/425
    - FORMENT (Augustin) C/on/ rôtisseur § mariage de Augustin FORMENT fils de Pierre F. maître rôtisseur et Jehanne REBAILLE son ep. avec Marie de VILLIERS fille de Jeanne BEAU ep. de Romain MAIGNANT fourrier de la compagnie, colonel des gardes suisses du Roi, veuve de première noce d'Antoine de VILLIERS marchand de vin à Saint-Antoine-des-Champs, 11 février 1643; MC/ET/XIX/425
      contrat de mariage; Forment, Augustin
    - MOULIN à EAU sur le Marne paroisse de Charenton Saint-Maurice § Bail durant 6 ans d'un MOULIN à EAU moy. 500 £. par an, 12 février 1643; MC/ET/XIX/425
    - Déclaration d'Antoine Hérault, maître peintre, demeurant rue Quincampoix, et des autres héritiers de leur soeur, Antoinette Hérault, dont François Séjourné, maître peintre à Provins, et sa femme, Geneviève Hérault, reconnaissant avoir reçu différentes rentes., 12 février 1643; MC/ET/XIX/425
      Documents du Minutier central concernant les peintres, sculpteurs et graveurs au XVIIe siècle (1600-1650), par Marie-Antoinette Fleury et Martine Constans, tome II [études XI à XX, 2445 actes], Paris, Archives nationales, 2010, notice n°1032 (instrument de recherche imprimé dématérialisé, certaines notices sont plus détaillées dans la version intégrale accessible en ligne par la rubrique 'Autres instruments de recherche', voir contexte dans le Plan d’orientation général - Notaires de Paris, guides thématiques du Minutier).
    - SAINT ANTOINE (rue) § Bail de maison, 14 février 1643; MC/ET/XIX/425
    - HULLOT (Nicolas) maître couvreur b de P. § Bail durant 6 ans à. .. d'une maison rue de la Haute Vannerie à l'enseigne du cheval rouge moy. 770 L. par an, 14 février 1643; MC/ET/XIX/425
      bail; Hullot, Nicolas
    - SAINT-LAURENT (Jean) maçon r. des Normandières § Quittances par... à Michel MORIN maçon de la somme de 15 £. à laquelle il a été condamné par sentance du baillage de Saint-Eloi, 15 février 1643; MC/ET/XIX/425
      quittance; Saint-Laurent, Jean
    - CHARPENTIER (Catherine) + veuve de Pierre MERAULT conseiller du roi receveur des consignations des requêtes du Palais § Déclaration par les héritiers de Catherine CHARPENTIER, 18 février 1643; MC/ET/XIX/425
      déclaration; Charpentier, Catherine
    - BRAGELONGNE (Marie de) épouse de Claude BOUTHILLIER chevalier des ordres du Roi Surintendant des finances baron de Pont-sur-Seine § Accords conclu avec les religieuses de Saint-Antoine-des-Champs pour faire admettre Soeur Anne GUILLEMEAU religieuse de Fontevrault en l'abbaye Saint-Antoine, 19 février 1643; MC/ET/XIX/425
      accord; Bragelongne, Marie de
    - BURET (Nicolas) fondeur du Roi et de son artillerie § Inventaire après décès de. .. à la requête de Anne VAUTEREL son ép. - led. défunt veuf en première noce de Marie CHARPENTIER, 23 février 1643; MC/ET/XIX/425
      inventaire; Buret, Nicolas
    - HULARD (Geneviève) âgée de 19 ans § Réception de Geneviève HULARD fille de Claude ROBINEAU veuve de Jehan H. marchand de draps de soie bourgeois de Paris au monastère de la CONCEPTION de la VIERGE du T.O. de Saint-François moy. 6 000 £ ts, 28 février 1643; MC/ET/XIX/425
      Hulard, Geneviève
    - CORDONNERIE (rue de la) enseigne du croissant § Bail d'une boutique rue de la CORDONNERIE moyennant 240 l. pour chacune des 4 années, 2 mars 1643; MC/ET/XIX/425
      bail; Cordonnerie (rue de la)
    - PATISSIER (apprentissage) § Mise en apprentissage durant 5 ans par Pierre ROGER C/on/ pâtissier r. de la Tisseranderie paroisse Saint-Gervais d'Estienne PARISIET son neveu chez Claude POLLE maître pâtissier en lad. rue. Pas de frais d'apprentissage, 2 mars 1643; MC/ET/XIX/425
    - LE PICART de VILLERON (Louis) chevalier seigneur d'Eaubonne gent. ordinaire de la Chambre du Roi logé r. de la Calandre près le Palais § Obligation à Louis LE PICART de VILLERON, 3 mars 1643; MC/ET/XIX/425
      obligation; Le Picart de Villeron, Louis
    - LUILLIER (Elisabeth) veuve de Michel MOREAU conseiller du roi en ses Conseils lieut. civil prévôt ds marchands demeurant île N.D. paroisse Saint-Louis § Quittance de contribution par Elisabeth LUILLIER, 4 mars 1643; MC/ET/XIX/425
      quittance; Luillier, Elisabeth
    - Consentement de Jacques Martin, dit La Fontaine, maître chirurgien, demeurant rue de Bourbon à Saint-Germain- des-Prés, à ce que Pierre Baudoin reçoive de Michel Perdrix, maître sculpteur et peintre, 90 l. chaque année à Pâques, sur les loyers d'une maison à l'enseigne du Compas, rue des Orties, jusqu'à l'entier paiement de sa dette., 9 mars 1643; MC/ET/XIX/425
      Documents du Minutier central concernant les peintres, sculpteurs et graveurs au XVIIe siècle (1600-1650), par Marie-Antoinette Fleury et Martine Constans, tome II [études XI à XX, 2445 actes], Paris, Archives nationales, 2010, notice n°1672 (instrument de recherche imprimé dématérialisé, certaines notices sont plus détaillées dans la version intégrale accessible en ligne par la rubrique 'Autres instruments de recherche', voir contexte dans le Plan d’orientation général - Notaires de Paris, guides thématiques du Minutier).
    - Contrat d'apprentissage pour un an au profit de François Gallevar, âgé de 16 ans, entre son père, Martial Gallevar, maître arquebusier, demeurant rue de la Tisseranderie, et Mathieu Noblet, graveur, demeurant rue de la Mortellerie, moyennant une arquebuse à fusil de quatre pieds et la charge de loin. Il ne sera ni logé, ni nourri par son maître., 12 mars 1643; MC/ET/XIX/425
      Documents du Minutier central concernant les peintres, sculpteurs et graveurs au XVIIe siècle (1600-1650), par Marie-Antoinette Fleury et Martine Constans, tome II [études XI à XX, 2445 actes], Paris, Archives nationales, 2010, notice n°1616 (instrument de recherche imprimé dématérialisé, certaines notices sont plus détaillées dans la version intégrale accessible en ligne par la rubrique 'Autres instruments de recherche', voir contexte dans le Plan d’orientation général - Notaires de Paris, guides thématiques du Minutier).
    - GRAVEUR (apprentissage) § Mise en apprentissage pour une année par Martial Gallevar, maître arquebusier r. de la Tissanderie de François Gallevar, son fils âgé de 16 ans chez Mathieu Noblet, maître graveur, rue de La Mortellerie moi. quoi led. G. père promet de bailler aud. N. des 3 mois une arquebuse à fusil, 14 mars 1643; MC/ET/XIX/425
      contrat d'apprentissage; Gallevar, Martial; Gallevar, François; Noblet, Mathieu; militaire
    - FEYDEAU (Antoine) + conseiller au Parlement § Quittance par les héritiers de Antoine FEYDEAU et Esther BAILLY jadis sa femme à Louise BOUDET veuve de Nicolas WILLIER à seigneur de Boulancourt et d'Angerville la Rivière, conseiller du roi en ses Conseils du rachat d'une rente constituée par led. Boulancourt et sa femme au profit dud. FEYDEAU, 17 mars 1643; MC/ET/XIX/425
      quittance; Feydeau, Antoine
    - SALMATORY (Guillemette de) § Réception de Guillemette de SALMATORY fille de François de S. Ch. des Ordres du Roi et de Guillemette de THUMERY au monastère des FILLES de Sainte-CLAIRE de la nativité r. des Francs Bourgeois moy. 200 L. de rentes par an, 17 mars 1643; MC/ET/XIX/425
      Salmatory, Guillemette de
    - LUILLIER (François) conseiller du roi maître ordinaire en sa Chambre des Comptes § Quittance par François LUILLIER à Charlotte GARRAULT ép. de François de CASTILLE. conseiller du roi en ses Conseils surintendant de finances du duc d'Orléans, 19 mars 1643; MC/ET/XIX/425
      quittance; Luillier, François
    - CONVERS (Charles) marchand orfèvre bourgeois de Paris rue des Arcis paroisse Saint-Jacques de la Boucherie § Titre nouvel par Charles CONVERS tuteur des enfants mineurs de Louis DU FRESNOY marchand linger et Anne CONVERS son épouse d'une maison rue Aubry le Boucher à l'enseigne de l'image Sainte-Catherine, 20 mars 1643; MC/ET/XIX/425
      titre nouvel; Convers, Charles
    - DECHARGEURS de VINS § Accords de DECHARGEURS de VINS, 22 mars 1643; MC/ET/XIX/425
    - CASTILLE (François de) seigneur de Villemareuil conseiller du roi en ses Conseils Surintendant des finances du duc d'Orleans § Titres de propriétés d'une maison rue des Barres qui doivent être délivrés à Nicolas LE SUEUR sieur d'Osny conseiller du roi en ses conseils, Intendant des fortifications de Champagne et Marie SUBLET son épouse par François de CASTILLE, Fr. de CASTILLE son fils en conséquence de la vente de ladite maison, 23 mars 1643; MC/ET/XIX/425
      titre de propriété; Castille, François de (15..-16..); Castille, François de (....-1652)
    - GAULTIER (Antoine) écuyer conseiller du roi prévôt des maréchaux de Montargis § Contrat d'échange entre Antoine GAULTIER et Suzanne LECLERC sa femme, d'une part - et Gilles LEGALIS procureur au Parlement, bailli de Chilly, Longjumeau et autres, 23 mars 1643; MC/ET/XIX/425
      échange; Gaultier, Antoine
    - SAINT-ANTOINE-DES-CHAMPS (village de) maison devant l'abbaye § Titre nouvel, 24 mars 1643; MC/ET/XIX/425
      titre nouvel; Saint-Antoine-des-Champs, village de
    - BROSSIN (Jacques) maître maçon à Saint-Germain-des-Prés r. des Sevres § Quittance par. .. à Jacques LE JEUNE marchand carrier de la somme de 200 £. pour les travaux de maçonnerie faits par ce dernier à une maison dud. Saint-Germain-des-Prés du lieu appelé le jardin d'Ollivet rue de Sevres., 27 mars 1643; MC/ET/XIX/425
      quittance; Brossin, Jacques
    - GARET (Nicolas) Sieur de Launay prévôt des bandes au Reg/t/ de Navarre en garnison à Soissons § Mariage de Nicolas GARET avec Germaine BROCHARD veuve de Pierre YON marchand bourgeois de Paris rue des Prêcheurs paroisse Saint-Eustache, 30 mars 1643; MC/ET/XIX/425
      contrat de mariage; Garet, Nicolas
    - RABUTIN (Leonor de) Comte de Bussy le Gd lieutenant général de Nivernais § Révocation par Leonor de RABUTIN et Diane de CUGNAC son ep. de leur testament passé pard. Edmé Godineau notaire à Champlemy en Nivernais (date en blanc), 1er avril 1643; MC/ET/XIX/425
      testament; Rabutin, Leonor de
    - HEUTRE (Pierre)compagnon maçon § Cession à titre de rentes à. .. d'une place de Terres à Saint-Germain-des-Prés au lieu appelée le jardin d'Olivet sur le chemin Blouet, 1er avril 1643; MC/ET/XIX/425
      transport de droits; Heutre, Pierre
    - Quittance par Antoine Boesset à Charlotte Garrault, femme de François de Castille, surintendant des finances de Monsieur, de la somme de 1.784 livres 12 sols, à lui due., 4 avril 1643; MC/ET/XIX/425
      Documents du Minutier central concernant l'histoire de la musique (1600-1650), par Madeleine Jurgens, tome II [études XI à XX, 1900 actes], Paris, Archives nationales, 1974, p. 131 (instrument de recherche imprimé dématérialisé, certaines notices sont plus détaillées dans la version intégrale accessible en ligne par la rubrique 'Autres instruments de recherche', voir contexte dans le Plan d’orientation général - Notaires de Paris, guides thématiques du Minutier).
      Date de révision: 2011
      Date de création de la notice: 2009
      Documents du Minutier central concernant l'histoire de la musique (1600-1650), par Madeleine Jurgens, tome II, Paris, Archives nationales, 1974, 1092 p.
    - Constitution par Nicolas de Bellièvre, conseiller du roi en ses conseils d'état et privé, et par Pierre de Bellièvre, son fils, président aux requêtes du Palais, à Antoine Boesset de 100 livres de rente, moyennant 2.000 livres., 4 avril 1643; MC/ET/XIX/425
    - COCUEL (Claude) maître tapissier b de P. demeurant s/ les piliers des Halles § Constitution de rentes à. .., 10 avril 1643; MC/ET/XIX/425
      constitution de rente; Cocuel, Claude
    - ETAUX de BOUCHERIE § Cession par Leger ROYZART marchand à Troyes et sa femme à Bernard MARCHAND officier de l'évêque de Meaux demeurant au cloître notre Dame paroisse Saint-Jean le Rond de la permission qui lui avait été accordée par le Roi de tenir 4 ETAUX de BOUCHERIE à Paris soit 2 rue Saint-Antoine, 2 autres places Maubert moy. 2200 Lts, 13 avril 1643; MC/ET/XIX/425
    - ECORCE (Marché d') § Edmée BERGERAT facteur et ayant chargé de Nicolas ROLLAND marchand à Essone promet à Jacques MONDELOT marchand tanneur à Coulommiers en Brie de lui fournir la quantité de 15 muids d'ECORCE à raison de VI/XX/ botte par muid, lesd. bottes de 3 pieds de tour chacune et 3 pds 1/2 de long moy. 48 £. par muid, 14 avril 1643; MC/ET/XIX/425
      Ecorce, Marché d'
    - CHAMPLATREUX § Constitution par les religieuses de Sainte-Elisabeth du T.O. de Saint-François de l'étroite observance à Denis ROUSSEL maître tapissier bourgeois de Paris à prendre sur divers bien leur appartenant notamment en une maison située à CHAMPLATREUX de 400 l. moyennant 8000 l. destinés au paiement des bâtiments qu'elles font faire rue du Temple en leur église, 16 avril 1643; MC/ET/XIX/425
      constitution de rente
    - ROUSSEL (Denis) marchand tapissier r. Sainte-Croix-de-la-Bretonnerie § Quittance par... comme créancier de Fr. de CASTILLE, 16 avril 1643; MC/ET/XIX/425